# 请教陈版及各位大神

提问人：wanqiyuq 时间：2017-02-22 10:31:09
国有单位收到国资委拨付的国有资本经营预算项目资本金，用于子公司投资于联营企业的发电项目，请问母子公司的会计处理是？
第一种：母公司收到款项： 借：银行存款 100 贷：资本公积 100 拨付子公司时：借：长期股权投资 100 贷：银行存款 100子公司：借：银行存款 100 贷：实收资本或者资本公积 100 第二种：母公司收到款项： 借：银行存款 100 贷：其他应付款-子公司 100 拨付子公司时：借：其他应付款-子公司 100 贷：银行存款 100 子公司：借：银行存款 100 贷：？？？ 100还有个问题,文件写着:企业应作好财务处理，及时完善、办理有关增加国家资本金手续。 这个意思是母公司需要按第一种做吗？

回答人：chenyiwei
《关于印发加强企业财务信息管理暂行规定的通知》（财企[2012]23号）第八条：
第八条 企业财务信息管理单位在年度决算工作中，应当加强决算质量的审核，同时关注企业收到和使用财政性资金及其带动社会资本的有关情况。 企业收到的财政性资金应当纳入企业预算管理，实现资金统一管控，提高财政性资金使用的整体效益。企业收到资本性财政性资金，列作国有实收资本或股本，企业股东(大)会或董事会、经理办公会等决策机构应当出具同意注(增)资的书面材料。企业一个会计年度内多次收到资本性财政性资金的，可暂作资本公积，但应在次年履行法定程序转增国有实收资本或股本；发生增资扩股、改制上市等事项，应当及时转增。 企业集团母公司将资本性财政性资金拨付所属全资或控股法人企业使用的，应当作为股权投资。母公司所属控股法人企业暂无增资扩股计划的，列作委托贷款，与母公司签订协议，约定在发生增资扩股、改制上市等事项时，依法将委托贷款转为母公司的股权投资。 企业收到费用性财政性资金，列作收益，符合《财政部国家税务总局关于专项用途财政性资金企业所得税处理问题的通知》(财税[2011]70号)规定不征税条件的，可作为不征税收入。企业按规定将费用性财政性资金拨付所属全资或控股法人企业使用，中间拨付环节企业均作为往来款项。
所以应按照第一种方法处理。